最高法院刑事判決                              八十八年度台上字第二○八八號
    上  訴  人  甲○○
    選任辯護人  蕭家正律師
右上訴人因偽造文書案件，不服台灣高等法院高雄分院中華民國八十七年七月二十八
日第二審判決（八十七年度上訴字第一四三一號，起訴案號：台灣高雄地方法院檢察
署八十六年度偵字第二八九六○號），提起上訴，本院判決如左：
    主  文
上訴駁回。
    理  由
按刑事訴訟法第三百七十七條規定，上訴於第三審法院，非以判決違背法令為理由，
不得為之。是提起第三審上訴，應以原判決違背法令為理由，係屬法定要件。如果上
訴理由狀並未依據卷內訴訟資料，具體指摘原判決不適用何種法則或如何適用不當，
或所指摘原判決違法情事，顯與法律規定得為第三審上訴理由之違法情形，不相適合
時，均應認其上訴為違背法律上之程式，予以駁回。本件原判決綜合調查證據之結果
，認上訴人甲○○共同並牽連犯有刑法第二百十六條第二百十條行使偽造私文書，足
以生損害於他人罪，及同法第二百十四條使公務員登載不實罪之事實，因而撤銷第一
審關於上訴人部分之科刑判決，改判仍依牽連犯關係，從一重之前罪處斷，處有期徒
刑月；高雄縣岡山鎮戶政事務所民國八十六年五月二十八日「補領國民身分證申請
書」內偽造之「劉天榮」署押壹枚沒收，已詳認定犯罪事實之依據及憑以認定之理
由，並對上訴人否認犯罪之辯詞，如何不足採信，均已依據卷內資料予以指駁及說明
，從形式上觀察，原判決並無違背法令情形。本件公訴意旨係起訴上訴人與譚申輝（
已判刑確定）共同偽造被害人劉天榮名義之「補領國民身分證申請書」後，持向高雄
縣岡山鎮戶政事務所申請補發「劉天榮」身分證，使該事務所承辦人員據以製作不實
之「劉天榮」國民身分證一枚（該身分證貼上譚申輝之照片），原判決就上訴人偽造
「補領國民身分證申請書」後又持以行使部分，論上訴人以行使偽造私文書罪，另就
使該戶政事務所承辦人員據以製作不實之「劉天榮」國民身分證一枚部分，則論以使
公務員登載不實文書罪，因該不實之「劉天榮」國民身分證並非上訴人自己或與譚申
輝共同偽造，故未論以刑法第二百十二條偽造特種文書罪，而論罪部分復認有牽連犯
關係，乃從一重之行使偽造私文書罪處斷，其適用法則洵無違誤。上訴意旨指其行為
應僅犯刑法第二百十四條使公務員登載不實文書罪，及同法第二百十七條偽造署押、
盜用印章罪，殊有誤會。又上訴人共同偽造前述「補領國民身分證申請書」後，持向
前開戶政事務所申請補發「劉天榮」身分證，使該事務所承辦人員據以製作不實之「
劉天榮」國民身分證一枚（該身分證貼上譚申輝之照片），其犯罪行為顯已完成而為
既遂，上訴意旨指其事後深覺不妥，未前往領取該不實之身分證，應論以中止犯，亦
有誤解。此外，上訴人徒憑己意，對原審職權之適法行使及原判決理由已詳為論斷之
事項，任意爭辯，顯與法定上訴第三審之形式要件不符，其上訴違背法律上之程式，
應予駁回。本件係從程序上駁回上訴，上訴人提出診斷證明書、戶口名簿影本及戶籍
謄本等件，請求從輕量刑或併予宣告緩刑，因於法不合，無從審酌，附為明。
據上論結，應依刑事訴訟法第三百九十五條前段，判決如主文。
中      華      民      國    八十八    年      四      月    二十二    日
                              最高法院刑事第七庭
                                  審判長法官  謝  家  鶴
                                        法官  洪  文  章
                                        法官  花  滿  堂
                                        法官  陳  世  淙
                                        法官  洪  佳  濱
      右正本證明與原本無異
                                              書  記  官
中      華      民      國    八十八    年      四      月     三十     日
